臺灣高等法院刑事裁定
110年度聲字第2279號
聲明異議人
即  受刑人  許鈞順



上列聲明異議人即受刑人因詐欺案件，對本院107年度上易字第1
249號，中華民國108年6月13日判決聲明異議，本院裁定如下：
    主  文
聲明異議駁回。 
    理  由
一、聲明異議意旨略以：聲明異議人即受刑人許鈞順（下稱受刑人）因被告詐欺案件，經本院107年度上易字第1249號判決宣告主文如附件所示之內容，並定應執行行為有期徒刑6年，認為所犯各罪實屬相同類型，於併合處罰時，其責任非難重複之程度較高，應限制加重，酌定較低之應執行刑，因認原審定應執行刑時有過度評價之嫌，並引實務數例，請從新、從輕做最有利於受刑人之裁定，為此聲明異議等語。
二、按「受刑人或其法定代理人或配偶以檢察官執行之指揮為不
    當者，得向諭知該裁判之法院聲明異議」；「法院應就疑義
    或異議之聲明裁定之」。刑事訴訟法第484條、第486條分別
    定有明文。此所稱「檢察官執行之指揮不當」，應係指檢察
    官有積極執行指揮之違法及其執行方法有不當等情形而言（
    最高法院95年度台抗字第486號裁定意旨參照）。
三、經查：　
　㈠聲明人以前揭詐欺案件經本院審理後撤銷原判決，重新諭知
    主文後確定，經送檢察署檢察官指揮執行後，被告不服向本
    院聲明異議，本院為諭知該裁判之法院，其因之向本院聲明
    異議，於法尚無不合，先予敘明。
　㈡受刑人因犯詐欺數罪，經本院審理後，於108年6月13日以107
    年度上易字第1249號判決，宣告主文如附件所示之內容，就
    原審判決部分罪刑撤銷，重新定刑，並就撤銷部分與上訴駁
    回部分，定應執行有期徒刑6年，上訴後，經最高法院於110
    年3月31日以109年度台上字第3221號判決駁回上訴而確定。
    此有本院被告前案紀錄表及上開裁判在卷可稽，此部分事實
    首堪認定。
  ㈢惟依受刑人上開聲明以觀，並非對於檢察官何種執行指揮不當提出異議，而係主張本院107年度上易字第1249號判決就受刑人所犯數罪定之應執行刑過重，揆諸前揭說明，所請事項，尚非得以本件聲明異議程序可得主張，受刑人復未就檢察官執行方式有何不當聲明異議，則其循聲明異議程序謀求救濟，即難謂適法，應予駁回。
據上論斷，依刑事訴訟法第486條，裁定如主文。 
中　　華　　民　　國　　110 　年　　6 　　月　　 1　　日
                  刑事第二十一庭審判長法　官  許宗和
                                      法　官  章曉文
                                      法　官  黃玉婷
以上正本證明與原本無異。
不得抗告。
                                      書記官  傅國軒
中　　華　　民　　國　　110 　年　　6 　　月　　2 　　日
【附件：本院107年度上易字第1249號判決主文】
原判決關於詐欺楊佩菊（即該判決附表2編號2及沒收）、梁美珠（即該判決附表2編號3及沒收）、陳婷儀（即該判決附表2編號4 及沒收）、李盈霖（無罪）部分暨定應執行刑部分，均撤銷。 許鈞順犯如附表一編號1、3、4、5「主文」欄所示之罪，處如附表一編號1、3、4、5「主文」欄所示之刑及沒收。 其他上訴駁回。 上開撤銷改判部分與上訴駁回部分所處之刑，應執行有期徒刑陸年。